臺灣高等法院刑事判決
111年度上易字第725號
上　訴　人　臺灣臺北地方檢察署檢察官
被　　　告　張嘉誠　
　　　　　　　　　　
　　　　　　　　　　
　　　　　　　　　　
上列上訴人因被告妨害自由案件，不服臺灣臺北地方法院110年
度易字第557號，中華民國111年3月31日第一審判決（起訴案號
：臺灣臺北地方檢察署110年度偵字第2834號），提起上訴，本
院判決如下：
    主  文
上訴駁回。               
    理  由
一、經本院審理結果，認第一審判決對被告張嘉誠為無罪之諭知
    ，核無不當，應予維持，並引用第一審判決書記載之證據及
    理由（如附件）。
二、檢察官上訴意旨略以：
(一)被告為促使告訴人陳靜盡速離開辦公室，接續恫稱：「人來
    你就知道了」，「介紹你認識一下」，「介紹給你認識，讓
    你爽一下」，「讓你看看什麼叫社會」、「不要走嘛，你等
    啦，8點前到，你等一等，跟你、跟你處理、處理啊，對不
    對？」、「社會事本來就要慢慢處理啊吼？處理的高潮一點
    ，讓你快樂一點，讓你知道什麼叫做快樂」、「有種你不要
    走，我叫人來，我要叫人來，給你認識朋友你也怎樣？」等
    語，顯然係以加害於告訴人性自主之恐嚇言語，對告訴人為
    具體之惡害告知，而非單純的性騷擾或使人不快、困惑之抽
    象言語；證人莊幸輯亦於偵訊時證稱：被告當時說話的口氣
    就是讓人很害怕，雖然他是對告訴人講等語，莊幸輯係成年
    男性，猶會感到害怕，更可佐證被告所言已非單純使人感到
    不安或不快之程度。再者，案發當時已下班，辦公室僅被告
    與告訴人、莊幸輯3人，告訴人係女性，且告訴人知悉被告
    希望告訴人趕快離開辦公室，一般女性聽聞後，必然均會萌
    生「倘若我不離開辦公室，是否真會遭到被告找來的人性侵
    害」之畏怖心，原判決認被告之言語並非具體，係以「被告
    二人於職場上非屬權力隸屬之身分，併佐以被告與告訴人對
    話時所處之開放辦公室環境、告訴人身體未受拘束、被告未
    持有得以造成他人危險之物及本案對話內容全貌」為據，然
    實務上並非僅有職場上非屬權力隸屬之身分之人才可能對女
    性為妨害性自主行為，恐嚇行為亦非公開環境才會發生，且
    倘若被告有拘束告訴人身體、持有造成他人危險之物，更可
    能另涉及其他刑度更重之刑事犯罪，原判決所引之例，或與
    恐嚇行為之構成要件無涉，或已超出恐嚇罪構成要件之範疇
    ，而有違反論理法則及適用法律之不當。
(二)由原判決附表所示對話，告訴人原本對被告不加置理，聽聞
    被告稱「讓你看看什麼叫社會」、「不要走嘛，你等啦，8
    點前到，你等一等」、「跟你、跟你處理、處理啊，對不對
    ？」後，改為緊張地詢問：「什麼事情？什麼事情？可以講
    清楚啊，處理什麼事情？你要叫人來怎樣？」，顯然已心生
    畏懼，更加以提告，原判決卻未審酌告訴人與被告如附表所
    示對話中，其心態、發言之改變，逕認告訴人主觀上未心生
    畏懼，亦有判決理由不備之誤，爰請將原判決撤銷，更為適
    當之判決等語。
三、本院查：
(一)按以加害生命、身體、自由、名譽、財產之事，恐嚇他人致
    生危害於安全者，處2年以下有期徒刑、拘役或300元以下罰
    金，刑法第305條定有明文。所謂「恐嚇」，係指以足使人
    心生畏怖的惡害告知他人之行為，惡害告知方式，固無限制
    ，無論其為口頭、書面、言語或態度，其為明示或暗示，均
    非所問，惟不論告知方式為何，均須行為人以加害生命、身
    體、自由、名譽、財產之事，作為惡害告知之內容，始足當
    之，並應於客觀上達於「致生危害於安全」之程度，即被害
    人受惡害之通知而有不安全之感覺，如僅使他人產生困惑、
    嫌惡、不快或稍許不安者，尚不足認係恐嚇。又人與人間於
    日常生活中偶遇意見不合，譏諷既起，輒相謾罵，你來我往
    ，尖鋒相對，於該情境下之對話，多因未經慎思熟慮，言語
    或流於尖酸刻薄，或帶有使人不舒服之語意，然是否構成刑
    法恐嚇危害安全罪，除應依一般社會標準考量其言語、文字
    或舉動是否足致他人生畏怖之心外，並應審酌當時之客觀環
    境、對話之全部內容等，為客觀判斷。
(二)被告於民國109年3月4日晚間7時許，在臺北市敦化南路2段7
    7號3樓之7萬榮行銷股份有限公司（下稱萬榮公司）辦公室
    內，與告訴人為如原判決附表所示之言語對話，業據被告於
    警詢、原審及本院均供承在卷（見他卷第23頁，原審易卷一
    第65頁，本院卷第66、82、83頁），核與告訴人、莊幸輯於
    警詢、偵訊時之證述情節（見他卷第26頁、第29至30頁、偵
    卷第25至27頁），大致相符，並經原審勘驗告訴人所提供之
    案發當時被告與告訴人之對話錄音屬實，製有勘驗筆錄在卷
    可參（見原審易卷二第48至50頁），此部分事實固堪認定。
(三)經原審勘驗被告與告訴人如原判決附表所示之對話內容，告
    訴人詢問萬榮公司辦公室鑰匙在何人身上後，被告固有對告
    訴人為「等下介紹人給妳認識認識一下」、「讓妳看看什麽
    叫社會」、「社會的事本來就是要慢慢處理啊」、「妳就等
    著瞧吧」、「妳今天跑了，明天還是會等妳啦」等語（下稱
    本案言論），然被告與告訴人係連續對話，二人音量無顯著
    大聲之情形，且告訴人聽聞被告之言詞後，告訴人並未立即
    離開現場，亦未向莊幸輯求助，而係直接對被告回稱：「人
    來，你烙人來打我喔？」、「認個屁，不用了，你認識他就
    好了啊」、「你自己爽就好啦」、「你自己快樂，你不是從
    剛剛就很快樂？」、「怎樣？你現在是耍流氓是不是？」、
    「你那什麼態度啊？」、「等著瞧，自己瞧吧」、「沒關係
    啊」、「你要等我怎樣？要等我怎麼樣？」等語，此與一般
    人受恐嚇後心生畏懼，會盡量避免與加害人繼續發生衝突，
    而避免實害發生之常情相違，且告訴人若因被告之言語而感
    致生危害於安全，何以告訴人未立即報警處理，反係於3個
    月後109年6月12日始提起告訴，則告訴人是否確有因被告之
    言語而心生畏怖，致生危害於安全，顯有疑義。檢察官上訴
    指稱：告訴人原本對被告不加置理，聽聞被告稱「讓你看看
    什麼叫社會」、「不要走嘛，你等啦，8點前到，你等一等
    ，跟你、跟你處理、處理啊，對不對？」後，改為緊張地詢
    問：「什麼事情？什麼事情？可以講清楚啊，處理什麼事情
    ？你要叫人來怎樣？」告訴人顯然已心生畏懼等節，難認與
    當時之客觀環境、被告與告訴人對話之全部內容相符，並不
    足採。
(四)被告與告訴人之對話內容中，言及要介紹他人與告訴人認識
    、要告訴人等人來、要讓告訴人爽一下、要將社會事處理高
    潮及快樂點等語，此等言詞內容雖使人產生與性有關之聯想
    ，造成使人感受敵意或冒犯之情境，但其內容尚無足使一般
    人產生將遭傷害或性侵害之理解或聯想，亦無提及將加害告
    訴人之生命、身體、自由、名譽、財產之旨。是以，被告對
    告訴人所為如原判決附表所示之言語，依一般社會標準審酌
    被告與告訴人之對話內容及當時客觀情狀，尚不足使一般常
    人達於心生畏怖之程度，則告訴人於偵訊、原審控泛指稱：
    被告語氣是帶有威脅的，我感到生命或安全受到威脅等語（
    見他卷第57頁背面，原審審易卷第139頁），及莊幸輯於偵
    訊時證稱：被告當時口氣讓人很害怕等語（見偵卷第25頁）
    ，均有過度解讀之虞，不足據為不利被告之認定。從而，檢
    察官上訴指稱：被告本案言論，顯然係以加害於告訴人性自
    主之恐嚇言語，對告訴人為具體之惡害告知，已致告訴人生
    畏怖心等語，依上開說明，尚非可取。
(五)又觀諸原審勘驗筆錄（見原審易卷二第49頁），被告與告訴
    人一開始之對話內容：「張嘉誠：（提高音量）等一下要關
    門啊，等一下幹什麼？陳靜：我來關門。張嘉誠：等一下通
    通走人。陳靜：為什麼？：規定的。陳靜：誰規定的？張嘉
    誠：上面，呂豫文（音譯）。」則被告於偵訊、原審及本院
    供稱：我是當天的值班人員，負責辦公室關門，我當時想要
    趕快回家照顧家人，因而對告訴人為本案言論等語（見偵卷
    第37頁背面，原審易卷二第52、57頁，本院卷第84頁），與
    上開對話內容相符，並有萬榮公司3樓辦公室關門輪值表在
    卷可參（見偵卷第41頁），被告所辯堪以採信，是被告當天
    擔任公司三樓辦公室值班人員，其為催促告訴人、莊幸輯能
    於下午8時前下班離開辦公室，而對告訴人為本案言論，其
    目的無非係要求告訴人及莊幸輯於公司所規定時間前下班離
    開，被告自己亦能盡早下班返家照顧家人，客觀上尚非屬惡
    害之通知，主觀上亦難認有恐嚇之犯意。綜上，被告對告訴
    人所為本案言論，依其情狀，固足使告訴人產生困惑、嫌惡
    、不快或稍許不安之感受，究其內容並無任何加害告訴人生
    命、身體、自由、名譽、財產之惡害通知，審酌當時客觀環
    境、雙方對話之全部內容，依一般社會標準，尚不足使通常
    之人達於心生畏怖之程度，亦難認被告有恐嚇之犯意，自非
    得以刑法第305條恐嚇危害安全之罪名相繩。
(六)檢察官於本院聲請傳喚告訴人、莊幸輯，欲證明被告對告訴
    人所為言語之情境，已使告訴人心生畏怖，有恐嚇告訴人之
    犯行等節（見本院卷第20、69頁）。查，告訴人、莊幸輯分
    別於偵訊時證稱：被告為本案言論時，告訴人感到害怕等語
    （見他卷第57頁，偵卷第25頁），惟與卷附客觀證據所顯示
    之事實不合，不足據為不利被告之認定，業如前述，是告訴
    人、莊幸輯之證述憑信性不高，況本件事證已明，從而本院
    認無再傳喚告訴人、莊幸輯到庭作證之必要，併此敘明。
四、綜上所述，本件依檢察官所舉證據所為訴訟上之證明，於通
    常一般人仍有合理之懷疑存在，尚未達於可確信其真實之程
    度，此外復查無其他積極之證據足以證明被告確有公訴意旨
    所指之恐嚇犯行，則要屬不能證明被告犯罪。原審以不能證
    明被告犯罪，而依刑事訴訟法第301條第1項規定，諭知被告
    無罪之判決，經核認事用法，並無不合，應予維持，檢察官
    上訴意旨係就前開卷證為與本院相異之認定，仍認應就被告
    予以論罪科刑，而指摘原判決不當，為無理由，應予駁回。
據上論斷，應依刑事訴訟法第373條、第368條，判決如主文。
本案經檢察官蕭方舟到庭執行職務。
中　　華　　民　　國　　111 　年　　6 　　月　　30　　日
                  刑事第二庭    審判長法　官  遲中慧
　　　　　　　　　                    法　官  李世華
　　　　　　　　　　　　              法　官  楊志雄
以上正本證明與原本無異。
不得上訴。
                                      書記官  林昱廷
中　　華　　民　　國　　111 　年　　6 　　月　　30　　日

【附件】：
臺灣臺北地方法院刑事判決
110年度易字第557號
公　訴　人　臺灣臺北地方檢察署檢察官
被　　　告　張嘉誠　
　　　　　　　　　　
　　　　　　　　　　
　　　　　　　　　　
　　　　　　　　　　
                   
上列被告因妨害自由案件，經檢察官提起公訴（110年度偵字第2
834號），本院判決如下：
    主  文
張嘉誠無罪。
    事實及理由
一、公訴意旨略以：被告張嘉誠與告訴人陳靜為同事，被告於民
    國109年3月4日晚間7時許，在位於臺北市大安區敦化南路2
    段77號3樓之7之萬榮行銷股份有限公司內，因告訴人向其索
    取辦公室鑰匙，而心生不滿，竟基於恐嚇危害安全之犯意，
    對告訴人出言恫以：「等下介紹人給妳認識認識一下」「讓
    妳看看什麽叫社會」「社會的事本來就是要慢慢處理啊」「
    妳就等著瞧吧」「妳今天跑了，明天還是會等妳啦」等語（
    下稱本案言論），使告訴人心生畏懼，以此方式致生危害於
    告訴人生命及身體之安全。因認被告涉犯刑法第305條之恐
    嚇危害安全罪嫌等語。
二、按犯罪事實應依證據認定之，無證據不得認定犯罪事實；不
    能證明被告犯罪者，應諭知無罪之判決，刑事訴訟法第154
    條第2項、第301條第1項分別定有明文。又按認定犯罪事實
    所憑之證據，雖不以直接證據為限，間接證據亦包括在內，
    然而無論直接證據或間接證據，其為訴訟上之證明，須於通
    常一般人均不致有所懷疑，而得確信其為真實之程度者，始
    得據為有罪之認定，倘其證明尚未達到此一程度，而有合理
    之懷疑存在時，即難遽採為不利被告之認定（最高法院76年
    度台上字第4986號判決要旨參照）。另按刑事訴訟法第161
    條第1項明定，檢察官就被告犯罪事實，應負舉證責任，並
    指出證明之方法，是檢察官對於起訴之犯罪事實，應負提出
    證據及說服之實質舉證責任，倘其所提出之證據，不足為被
    告有罪之積極證明，或其指出證明之方法，無從說服法院以
    形成被告有罪之心證，基於無罪推定之原則，自應為被告無
    罪判決之諭知（最高法院92年度台上字第128號判決要旨可
    參）。
三、公訴意旨認被告涉犯前開恐嚇危害安全罪嫌，無非係以被告
    之供述、告訴人之指述、證人莊幸輯之證述、案發當時之錄
    音及檢察事務官製作之勘驗筆錄等為主要論據。
四、訊據被告張嘉誠固坦承案發當天確有本案言論等情不諱，惟
    堅決否認犯罪，辯稱：我當天因為要照顧家人急著回家，且
    告訴人為有配偶之人，我希望告訴人不要與年齡輕其許多之
    證人莊幸輯晚上一起逗留在公司而影響家庭，才想要打電話
    找同學來規勸告訴人，但告訴人不聽，才進而衍生告訴人所
    錄之對話內容，我所述「社會事」是指男女交往之事，我當
    下是跟告訴人說縱使要交男友，也要交往年齡相近之人，並
    要介紹告訴人認識年齡與其相近之人，我與告訴人只是在閒
    聊，我沒有恐嚇告訴人之意思等語。經查：
  ㈠按刑法第305條之恐嚇罪，係以加害生命、身體、自由、名譽
    、財產之事恐嚇他人，致生危害於安全者，必以對生命、身
    體、自由、名譽、財產有惡害之通知，使心生畏怖並致生危
    害於安全者，始得以上開規定相繩。又所謂惡害之通知，係
    指明確而具體加害上述各種法益之意思表示，客觀上一般人
    皆認足以構成威脅，致接受意思表示者之生活狀態陷於危險
    不安之境，倘非具體明確，即難認係惡害通知。通知之內容
    是否合於刑法上恐嚇之內涵，需綜觀被告言語通知、行為舉
    止之全部內容為判斷，不能僅節錄隻字片語斷章取義遽為認
    定，且言語是否屬於「加惡害」之事，須該言語及舉動在一
    般人客觀上均認為係足以使人心生畏怖，始足當之，如僅使
    他人產生困惑、嫌惡、不快或稍許不安者，尚不足以認為是
    恐嚇，且不得僅由告訴人採取片段，及告訴人主觀認定是否
    心生畏怖，即據以認定其是否構成恐嚇罪。
  ㈡被告與告訴人前為萬榮行銷股份有限公司（下稱萬榮公司）
    之同事，被告於上揭日期、地點曾對告訴人為「等下介紹人
    給妳認識認識一下」「讓妳看看什麽叫社會」「社會的事本
    來就是要慢慢處理啊」「妳就等著瞧吧」「妳今天跑了，明
    天還是會等妳啦」等語，訊據被告於警詢、本院審理時均供
    承明確（見他卷第23頁、本院易卷一第65頁），核與告訴人
    、證人莊幸輯於警偵時之證述相符（見他卷第26頁、第29至
    30頁、偵卷第25至27頁），並有卷附萬榮公司3樓辦公室關
    門輪值表可證（見偵卷第41頁），且經本院勘驗告訴人所提
    供之案發當時錄音屬實，此部分事實應堪認定。
  ㈢本案發生時，被告與告訴人之對話過程，業據本院當庭勘驗
    告訴人所提出之錄音檔案，勘驗結果如附表所示之內容（見
    本院易卷二第48至50頁）。依勘驗結果之對話內容，被告稱
    ：「不要走嘛，你等啦，8點前到，你等一等」等語，及告
    訴人及證人莊幸輯於警詢時均證述：本案係發生於109年3月
    4日晚間7時許等語（見他卷第26頁、第29至30頁），堪認本
    案係發生於109年3月4日晚間7時許無疑，被告辯稱本案係發
    生於同日晚間8時許云云，應無可採。
　㈣依勘驗結果之對話內容，告訴人詢問萬榮公司辦公室鑰匙在
    何人身上後，被告固有對告訴人為本案言論，然該時係處於
    開放之辦公場所，並有證人莊幸輯在場，於對話過程中，全
    程係無間斷之一來一往連續對話，二人均語述一般，無明顯
    特別語調起伏，音量均穩定持平，無特別顯著大小聲落差，
    且對被告之言詞，告訴人並未立即離開現場，亦未向證人莊
    幸輯求助，而係直接對被告回以：「人來，你烙人來打我喔
    ？」、「認個屁，不用了，你認識他就好了啊」、「你自己
    爽就好啦」、「你自己快樂，你不是從剛剛就很快樂？」、
    「怎樣？你現在是耍流氓是不是？」、「你那什麼態度啊？
    」、「等著瞧，自己瞧吧」、「沒關係啊」、「你要等我怎
    樣？要等我怎麼樣？」等語，上情顯與一般人受恐嚇後心生
    畏懼，會盡量避免與加害人繼續發生衝突，而避免實害發生
    之常情相違，實難認告訴人於案發當時主觀上已生心畏懼。
　㈤被告雖言及要介紹他人與告訴人認識、要告訴人等人來、要
    讓告訴人爽一下、要將社會事處理高潮及快樂點等語，此等
    言詞內容雖粗鄙低俗，確實讓一般人感到嫌惡、不快，然告
    訴人於檢察事務官詢問時供述被告對其未負責考核事項等語
    （見他卷第58頁），可知二人於職場上非屬權利隸屬之身分
    ，併佐以被告與告訴人對話時所處之開放辦公室環境、告訴
    人身體未受拘束、被告未持有得以造成他人危險之物及本案
    對話內容全貌等情，綜合以觀之，被告所為應未達已明確而
    具體為加害告訴人生命、身體、性自主之意思表示，使客觀
    上一般人皆認足以構成威脅，致告訴人陷於危險不安之境，
    難認被告對告訴人有為何等刑法第305條所稱之惡害通知。
　㈥至被告所辯固不合常理，何以先擔憂告訴人與證人莊幸輯加
    班相處，會有害告訴人之家庭，卻後又欲幫告訴人介紹男友
    ，其所辯顯過度干涉與己無關又無事證可證明之他人私生活
    ，且前後矛盾，惟檢察官所提事證，既不足為被告有罪之積
    極證明，且檢察官所指出之證明方法，亦無從說服法院以形
    成有罪之心證，基於無罪推定之原則，自不得以被告否認犯
    罪所持之辯解是否可採，或未能指出其有利之證明方法，遽
    為被告有罪之認定。　
五、綜上所述，本件檢察官起訴所憑之證據，尚未達於通常一般
    人均不致於有所懷疑，而得確信被告確有公訴意旨所指之恐
    嚇危害安全犯行之程度，本院自無從形成被告有罪之確信。
    又被告聲請傳喚證人即萬榮公司主管陳學禹、陳勁宇等人到
    庭作證，以證明告訴人於案發當天沒有加班乙情，然上開待
    證事實與本案是否構成恐嚇危害安全罪無涉，且縱予調查，
    亦與前揭本院所認被告不成立犯罪之理由並無影響，應無調
    查必要。從而，公訴人既無法為充足之舉證，無從說服本院
    以形成被告有罪之確信，揆諸前揭說明，被告犯罪尚屬不能
    證明，自應為被告無罪之諭知。另告訴人具狀稱被告於Line
    群組上傳送關於派車送告訴人回家之訊息，亦屬本件起訴範
    圍等語（見本院易卷一第55至57頁），然告訴人所提Line對
    話紀錄上並無對話時間（見本院易卷一第59頁），難認此對
    話亦屬本案起訴範圍內，自非本案審理範圍，併予敘明。
據上論斷，應依刑事訴訟法第301 條第1項，判決如主文。
本案經檢察官朱玓提起公訴，檢察官高光萱到庭執行職務。
中　　華　　民　　國　　111 　年　　3 　　月　　31　　日
　　　　　　　　　刑事第七庭  法　官  吳旻靜
上正本證明與原本無異。 
如不服本判決應於收受送達後20日內向本院提出上訴書狀，並應
敘述具體理由；其未敘述上訴理由者，應於上訴期間屆滿後20日
內向本院補提理由書（均須按他造當事人之人數附繕本）「切勿
逕送上級法院」。告訴人或被害人如對於本判決不服者，應具備
理由請求檢察官上訴，其上訴期間之計算係以檢察官收受判決正
本之日期為準。 因疫情而遲誤不變期間，得向法院聲請回復原
狀。
                              書記官  陳怡君
中　　華　　民　　國　　111 　年　　4 　　月　　1 　　日
附表
陳靜：鑰匙在誰那？ 張嘉誠：在我這裡，幹嘛？要什麼？ 陳靜：蛤？ 張嘉誠：（提高音量）等一下要關門啊，等一下幹什麼？ 陳靜：我來關門。 張嘉誠：等一下通通走人。 陳靜：為什麼？ 張嘉誠：規定的。 陳靜：誰規定的？ 張嘉誠：上面，呂豫文（音譯）。 陳靜：呂豫文（音譯）規定？什麼時候規定？ 張嘉誠：你要留下來就對了。 陳靜：蛤？ 張嘉誠：留到幾點？ 陳靜：什麼？ 張嘉誠：你要留下來，我陪你啦。 陳靜：不用啦。你盯雅麗（音譯）就好 。 張嘉誠：我陪。 陳靜：不用你陪。 張嘉誠：處理你的事情。 陳靜：處理我什麼事情？ 張嘉誠：你等著看。 陳靜：你講一下。 張嘉誠：我也。 陳靜：什麼事情？ 張嘉誠：人來你就知道了。 陳靜：人來，你烙人來打我喔？ 張嘉誠：我打你幹什麼？介紹你認識一下。 陳靜：認個屁，不用了，你認識他就好了啊。 張嘉誠：啊？怎樣？（設備晃動音）好了啦，快點等你啊，媽的。 （物品碰撞聲音） 陳靜：誰規定的？呂豫文（音譯）什麼時候規定說幾點要走人？ 張嘉誠：我下班的時候，跟他們談的。 陳靜：你下班的那。 張嘉誠：反正你不用管，你等一下，我做快一點。 陳靜：阿你鑰匙就放在那地方就好了啊，我等一下要回來加班。 張嘉誠：要不要介紹人認識、認識一下？ 陳靜：介紹，你自己留著慢慢認識吧。 張嘉誠：介紹你們認識，讓你爽一下。 陳靜：你自己爽就好啦。 張嘉誠：讓你看看什麼叫社會。 （錄音設備晃動聲） 陳靜：你（聲音模糊無法辨識）。 張嘉誠：不要走嘛，你等啦，8點前到，你等一等。 陳靜：阿你不是要早點走？ 張嘉誠：跟你、跟你處理、處理啊，對不對？ 陳靜：處理什麼事情？ （錄音設備晃動聲） 張嘉誠：他只要、他只要請你這樣搧走，這樣子。 陳靜：不是啊。 張嘉誠：他只是來請他走跟你呀，你說好。 陳靜：什麼事情？什麼事情？可以講清楚啊，處理什麼事情？ 你要叫人來怎樣 張嘉誠：社會事本來就要慢慢處理呀吼？處理得高潮一點，讓你快樂一點，讓你知道什麼叫做快樂。 陳靜：你自己快樂，你不是從剛剛就很快樂嗎？ 張嘉誠：嗯。 陳靜：怎樣？你現在是耍流氓是不是？ 張嘉誠：沒有耍流氓啊。 陳靜：你那什麼態度啊？ 張嘉誠：你等著瞧吧你。 陳靜：等著瞧，自己瞧吧。 張嘉誠：你今天跑了明天還是會等著你啦。 陳靜：沒關係啊。 張嘉誠：就等你。 陳靜：你要等我怎樣？要等我怎麼樣？ 張嘉誠：有種你不要走，我叫人來（臺語），我要叫人來， 給你認識朋友你也怎樣？ 陳靜：蛤？ 張嘉誠：給你認識朋友耶。 陳靜：認識朋友。 張嘉誠：對啊。